臺灣高等法院刑事裁定　　　　　　　　　　　　　　九十一年度毒抗字第四七號
　　抗　告　人　甲○○
　　即　被　告
右抗告人因毒品危害防制條例案件，不服臺灣宜蘭地方法院中華民國九十一年七月十
九日裁定（九十一年毒聲字第四五二號，臺灣宜蘭地方法院檢察署九十一年毒偵第五
六九號，九十一年聲觀字第一七八號），提起抗告，本院裁定如左：
    主  文
抗告駁回。
    理  由
一、本件抗告意旨略以：原審法院僅以移送機關犯嫌姓名及尿液編號對照表及慈濟大
    學濫用藥物檢驗中心總表一紙為憑，逕認抗告人有施用毒品為不利抗告人裁定，
    但仍應調查其他必要證據，抗告人因白血球過多引發局部蜂窩性組織炎就診於宜
    蘭羅東博愛醫院（請函調病歷），是抗告人免疫系統大受影響常患重感冒，九十
    一年初為免麻煩，常自行到西藥房購買感冒藥等西藥服用，抗告人顯因服用感冒
    藥為西藥，致生慈濟醫院偽陽性反應之檢驗結果，請就移送機關移送之抗告人採
    尿另為重新鑑定，並函查相關醫學資料以證實服用西藥者經檢驗是否偽陽性反應
    ，將原裁定撤銷，為不付觀察勒戒處分之裁定等語。
二、原審裁定以：「本件聲請意旨略以：甲○○前因施用毒品案件，經觀察、勒戒後
    ，認無繼續施用毒品之傾向，經臺灣宜蘭地方法院檢察署檢察官於九十年十一月
    十六日以九十年度毒偵字第一三九七號為不起訴處分確定。然被告復於九十一年
    三月二十七日夜間十一時四十五分許回溯七十二小時內某時，在不詳地點施用第
    一級毒品海洛因一次，被告雖否認施用有何毒品之犯行，然被告為警所採集之尿
    液送慈濟大學濫用藥物檢驗中心檢驗結果，呈嗎啡陽性反應，有宜蘭縣警察局宜
    蘭分局毒品案件犯嫌姓名及尿液編號對照表、慈濟大學濫用藥物檢驗中心總表各
    一紙附卷可稽，爰依毒品危害防制條例第二十條第一項及觀察勒戒處分執行條例
    第三條第一項、第二項之規定，聲請將被告裁定送勒戒處所觀察、勒戒。經查，
    被告於九十一年三月二十七日夜間十一時四十五分許為警採尿送驗結果，呈嗎啡
    陽性反應，有慈濟醫學院出具之慈濟醫學院濫用藥物檢驗中心檢驗總表一紙在卷
    可稽，被告雖否認施用毒品，惟慈濟醫學院初驗以ＥＩＡ檢驗，確認檢驗以ＧＣ
    ／ＭＳ氣相層析質譜儀分析法檢驗結果均呈嗎啡陽性反應。查氣相層析質譜儀乃
    目前就藥物篩檢結果必須進一步確認時所常採用之確認方式，因此在良好操作條
    件之下，以氣相層析質譜儀做藥物及其代謝物之定性及定量分析，幾乎不會有偽
    陽性反應，是上開檢驗報告應可採認。有檢驗報告足徵被告於前揭時間確有施用
    第一級毒品海洛因之行為，被告所辯不足採信，綜上，被告於前揭時、地施用第
    一級毒品海洛因之犯行，事證明確，爰依毒品危害防制條例第二十條第一項規定
    ，裁定甲○○施用第一級毒品，應送勒戒處所觀察、勒戒」。
三、經查：
(一)、抗告人即被告甲○○於九十一年三月二十七日夜間十一時四十五分許為警採尿並
    親自裝瓶簽名，有警訊筆錄在卷可查，其尿液送驗結果，呈嗎啡陽性反應，有慈
    濟醫學院出具之慈濟醫學院濫用藥物檢驗中心檢驗總表一紙在卷可稽，而慈濟醫
    學院初驗以ＥＩＡ檢驗，確認檢驗以ＧＣ／ＭＳ氣相層析質譜儀分析法檢驗結果
    均呈嗎啡陽性反應。查氣相層析質譜儀乃目前就藥物篩檢結果必須進一步確認時
    所常採用之確認方式，因此在良好操作條件之下，以氣相層析質譜儀做藥物及其
    代謝物之定性及定量分析，幾乎不會有偽陽性反應，是上開檢驗報告應可採認，
    而無必要再如抗告人聲請之再送鑑定。則被告有於九十一年三月二十七日夜間十
    一時四十五分許回溯七十二小時內某時，在不詳地點施用第一級毒品海洛因一次
    甚明。
(二)、至被告於警訊係稱其服用藥物治蜂窩性組織炎，但卻於抗告狀稱常患重感冒服用
    感冒西藥，則前後所陳已不一而無必要函調病歷，再被告曾於此之前於八十四年
    間即曾犯施用毒品罪，於八十八年十一月十一日出監（卷附刑案資料查註資料表
    ），又因施用第一級毒品海洛因，經原審法院裁定觀察勒戒，於九十年十月二十
    日送觀察勒戒（卷附九十年度毒偵字第一三九七號），是其應明知施用第一級毒
    品之情狀，其雖辯稱服用感冒藥云云，惟未提出醫師處方，復未提出任何藥品以
    供檢驗，空言否認，不足採取，亦無從函查服用何種西藥有偽陽性反應。則原法
    院依上開事證與規定，裁定抗告人甲○○施用第一級毒品，應送勒戒處所觀察、
    勒戒，並無不當。本件抗告為無理由，應予駁回。
四、據上論斷，應依刑事訴訟法第四百十二條，裁定如主文。
中      華      民      國      九十一      年    九    月      二    日
                              臺灣高等法院刑事第七庭
                審判長法  官  吳  啟  民
                                        法  官  林  瑞  斌
                                        法  官  施  俊  堯
右正本證明與原本無異。
不得再抗告。
                                        書記官  陳  彥  蕖
中      華      民      國      九十一      年    九    月      二    日
